臺灣高雄地方法院民事裁定
109年度消債更字第468號
聲  請  人  葉美緣  
0000000000000000

代  理  人  黃千珉律師
上列當事人因消費者債務清理事件聲請更生，本院裁定如下：
    主  文
聲請人葉美緣自中華民國一一○年六月二日下午四時起開始更生
程序。
命司法事務官進行本件更生程序。
    理  由
一、聲請意旨略以：伊有不能清償債務情事，前依消債條例規定
    ，向本院聲請調解債務清償方案，惟調解不成立。伊又未經
    法院裁定開始清算程序或宣告破產，爰聲請更生等語。
二、按債務人不能清償債務或有不能清償之虞者，得依本條例所
    定更生或清算程序，清理其債務；債務人無擔保或無優先權
    之本金及利息債務總額未逾新臺幣（下同）00000000元者，
    於法院裁定開始清算程序或宣告破產前，得向法院聲請更生
    ；法院開始更生程序之裁定，應載明其年、月、日、時，並
    即時發生效力；法院開始更生或清算程序後，得命司法事務
    官進行更生或清算程序，必要時得選任律師、會計師或其他
    適當之自然人或法人1人為監督人或管理人，消費者債務清
    理條例（下稱消債條例）第3條、第16條第1項、第42條第1
    項、第45條第1項分別定有明文。
三、經查：
  ㈠聲請人前於民國108年7月4日提出債權人清冊，向本院聲請調
    解債務清償方案，經本院108年度司消債調字第330號受理，
    於108年7月30日調解不成立，聲請人於同日以言詞聲請更生
    ，嗣於同日具狀撤回聲請更生，復於109年9月25日提出債權
    人清冊，向本院聲請調解債務清償方案，經本院109年度司
    消債調字第570號受理，已非前置協商之調解，移轉一般民
    事調解程序辦理，經本院109年度雄司調字第2109號受理，
    於109年10月29日調解不成立，經本院109年度消債更字第46
    8號受理等情，業經本院依職權調閱上開調解卷宗核閱無訛
    。
  ㈡聲請人於107年度至109年度均申報所得各為31421元、76256
    元、37160元，名下無財產，有全球人壽保單3張(其中1張保
    單於108年4月19日解約，領取解約金818994元，用於清償債
    權人邱世佑，另外2張保單於108年4月25日變更要保人為聲
    請人之父親葉約迫，並於109年3月20日領取醫療保險金7895
    元)，宏泰人壽保單部分及台灣人壽保單部分，則非要保人
    ，國泰人壽保單部分，於108年4月22日變更要保人為葉約迫
    ，另華南產物保單部分，則為醫療險無解約金，於109年3月
    5日領取醫療理賠金970元，又聲請人因照顧未成年子女葉芯
    宇，無法外出工作，生活費仰賴父親每月資助10000元，另
    聲請人尚有安麗日用品股份有限公司執行職業所得，於108
    年1月至109年12月領取獎金114041元，復於109年5月領取行
    政院補助30000元，未領取其他社會補助等情，有財政部高
    雄國稅局107年至108年綜合所得稅各類所得資料清單及財產
    歸屬資料清單(本案卷第6-7頁)、109年度稅務電子閘門財產
    所得調件明細表（本案卷第131頁）、財產及收入狀況說明
    書（本案卷第26-27頁）、債權人清冊（本案卷第35頁）、
    戶籍謄本（本案卷第28頁）、勞工保險被保險人投保資料表
    （本案卷第32頁）、個人商業保險查詢結果表（本案卷第80
    頁）、財團法人金融聯合徵信中心前置協商專用債權人清冊
    （本案第9-10頁）、信用報告（本案卷第12-14頁）、財政
    部南區國稅局澎湖分局函（本案卷第86-94頁)、安麗日用品
    股份有限公司陳報狀（本案卷第51-52頁）、安麗日用品股
    份有限公司各類獎金明細表(本案卷第17-25頁)、葉約迫出
    具切結書（本案卷第16頁）、工作說明書【本院109年度雄
    司調字第2109號卷（下稱調卷）第16頁、（本案卷第98頁）
    】、存簿暨帳戶交易明細（本案卷第56-57頁）、陳報狀(本
    案卷第53頁、第101頁、第141-144頁、第116頁)、全球人壽
    保險股份有限公司函（本案卷第98-99頁、第111-115頁）、
    宏泰人壽保險股份有限公司函（本案卷第107-108頁）、台
    灣人壽保險股份有限公司函（本案卷第109-110頁）、國泰
    人壽保險股份有限公司函（本案卷第139頁）、華南產物保
    險股份有限公司函（本案卷第149頁）等附卷可證。依目前
    調查所得證據，以聲請人每月收入19503元【計算式：(1140
    41÷12)+10000=19503元以下4捨5入】作為核算聲請人現在償
    債能力之基礎，堪認妥適。　　
  ㈢本件聲請人主張：其居住於母親名下房屋，因此無庸支付租
    金，每月生活費支出為10000元等語。又依衛福部社會司公
    告110年度高雄市最低生活費為13341元，參酌消債條例第62
    條之2規定，最低生活費應以1.2倍即16009元為計算基準；
    再前述最低生活費已包含居住費用比例24.36%，扣除後該部
    分費用後之最低生活費為12109元。而依聲請人前開所述，
    其既無庸支出房租，應自最低生活費中扣除居住費用，其每
    月最低生活費以12109元計算基準。然聲請人主張每月生活
    支出金額為10000元，顯低於前開金額，應予採計。
　㈣至扶養費支出部分，聲請人主張扶養未成年子女葉芯宇，每
    月扶養費8000元。經查，聲請人與前夫王士豪育有之長女葉
    芯宇係105年9月生，名下無財產、於107年至109年均無申報
    所得，另於109年8月起迄今，育兒津貼每月領2500元，現今
    未領取其他社會局補助等情，有107年至109年所得資料及財
    產查詢清單(本案卷第81-82頁、第133頁)、澎湖縣政府函(
    本案卷第49-50頁)、戶籍謄本(本案卷第28頁)、存摺(本案
    卷第145-148頁)在卷可憑。又扶養費用數額部分，按受扶養
    者之必要生活費用，準用第1項規定計算基準數額，並依債
    務人依法應負擔扶養義務之比例認定之，消債條例第64條之
    2第2項亦有明定。至於扶養費用數額部分，本院參考110年
    度高雄市每人每月最低生活所必需13341元，最低生活費1.2
    倍，為16009元計算，聲請人與前夫各負擔2分之1即4805元
    【計算式：(00000-0000)÷2≒4805】，逾此範圍難認必要。
  ㈤承上，聲請人目前每月收入19503元，扣除個人必要支出1210
    9元及子女扶養費4805元後，剩餘2589元，而聲請人目前負
    債總額為0000000元（調卷第25頁、第27頁，包括：台灣銀
    行、凱基商業銀行、國泰世華商業銀行），以每月所欲還款
    數額逐年清償，至少須約130年【計算式：0000000÷2589÷12
    ≒130】始能清償完畢，應認其已不能清償債務。此外，聲請
    人無擔保或無優先權之債務總額未逾00000000元，且無消債
    條例第6條第3項、第8條或第46條各款所定駁回更生聲請之
    事由存在。則聲請人聲請更生為有理由，應予准許，爰命司
    法事務官進行本件更生程序。
四、依消債條例第11條第1 項、第45條第1 項、第16條第1 項，
    裁定如主文。
中　　華　　民　　國　 110　　年　　6 　　月　　2　　日
              　　民事庭　  　法　官　賴寶合
以上正本係照原本作成。
本裁定不得抗告。
中　　華　　民　　國　 110　　年　　6 　　月　　2　　日
  　                          書記官　胡美儀